【裁判字號】    90,保險小上,6
【裁判日期】    901127
【裁判案由】    侵權行為損害賠償
【裁判全文】
臺灣板橋地方法院民事裁定                                        九十年度保險小上字第六號
    上  訴  人  川樂機電股份有限公司
    法定代理人  簡金敏
    被上訴人    蘇黎世產物保險股份有限公司
    法定代理人  蔣德郎
右當事人間侵權行為損害賠償事件，上訴人對於中華民國九十年八月十日本院三重簡
易庭九十年度重保險小字第一七號第一審判決提起上訴，本院管轄小額訴訟第二審之
合議庭裁定如左：
    主      文
上訴駁回。
第二審訴訟費用新台幣貳佰伍拾伍元由上訴人川樂機電股份有限公司負擔。
    理      由
壹、按對於小額訴訟程序第一審判決之上訴，非以判決違背法令為理由，不得為之；
    其上訴狀內應記載上訴理由，表明下列各款事項：〔一〕原判決所違背之法令及
    其具體內容；〔二〕依訴訟資料可認為原判決有違背法令之具體事實，民事訴訟
    法第四百三十六條之二十四第二項、同法第四百三十六條之二十五定有明文。是
    當事人以小額訴訟程序之第一審判決違背法令為理由提起上訴時，就原審判決如
    何不適用法規或適用法規不當，其上訴狀或理由書應有具體之指摘，並揭示該法
    規之條項或其內容，若係成文法以外之法則，應揭示該法則之旨趣，倘為司法院
    解釋或最高法院之判例，則應揭示該判解之字號或其內容，如依民事訴訟法第四
    百六十九條第一款至第五款所列各款事由提起上訴者，其上訴狀或理由書應揭示
    合於該條款之事實；若小額訴訟程序上訴人之上訴狀或理由書未依據此項方法表
    明者，即難認為已對原審判決之違背法令有具體之指摘，其上訴自難認為合法，
    依民事訴訟法第四百三十六條之三十二第二項準用同法第四百四十四條第一項之
    規定，第二審法院應以裁定駁回其上訴〔參見最高法院七十一年臺上字第三一四
    號判例意旨及民事訴訟法第四百三十六條之三十二第二項〕。又小額訴訟程序「
    當事人於第二審訴訟程序不得提出新攻擊或防禦方法，但因原法院違背法令致未
    能提出者，不在此限」，民事訴訟法第四百三十六條之二十八亦有明文規定。依
    此條文及上引之同法第四百三十六條之二十四第二項、同法第四百三十六條之二
    十五規定，小額訴訟程序之第二審原則上屬法律審，除非有民事訴訟法第四百三
    十六條之二十八但書規定之情形，第二審法院不得斟酌當事人於第一審審理時未
    提出之新的攻擊或防禦方法，當事人亦不得以第一審審理時未提出之新攻擊或防
    禦方法，指摘原審判決違背法令。
貳、上訴人於原審判決後提起上訴，所據之理由為：〔一〕『原審』另一被告劉榮茂
    非上訴人公司員工。〔二〕被上訴人有何證據可證明劉榮茂駕駛上訴人公司之車
    輛肇事？〔三〕本件侵權行為損害賠償事件與上訴人公司無關，自無由令上訴人
    與劉榮茂負連帶賠償責任為『上訴理由』，並提出上訴人公司八十九年度所有員
    工名冊暨上訴人公司『已離職及在職人員已投保健榮保清冊』為據。惟查：
    一、上訴人於原審審理時，『未主張』「〔一〕『原審』另一被告劉榮茂非上訴
        人公司員工。〔二〕被上訴人有何證據可證明劉榮茂駕駛上訴人公司之車輛
        肇事？〔三〕本件車禍侵權行為損害賠償事件與上訴人公司無關，自無由令
        上訴人與劉榮茂負連帶賠償責任」等『事實』，復『未提出』「上訴人公司
        八十九年度所有員工名冊暨上訴人公司『已離職及在職人員已投保健榮保清
        冊』」為攻擊防禦方法，此有本院三重簡易庭九十年度重保險小上字第一七
        號卷足稽，核上訴人係於小額訴訟程序第二審上訴中「基於其『個人關係』
        」「提出『新』攻擊或防禦方法」。遍查上訴狀，上訴人對於原審『究有無
        、如何違背法令』致其未能提出上開攻擊防禦方法，未有一語及之，按諸前
        述，上訴人即不得以其於第一審審理時未提出之新的攻擊或防禦方法，指摘
        原審判決違背法令。
    二、上訴人除援引其『新』提出之攻擊防禦方法為主張外，並未以前述之方法具
        體指摘原審判決如何不適用法規或適用法規不當，或揭示符合民事訴訟法第
        四百六十九條第一款至第五款所列各款事由之事實，此見其上訴狀自明，實
        難認上訴人已對原審判決之違背法令有具體之指摘，揆諸前揭說明，其上訴
        自難認為合法，應以裁定駁回，並依后附計算書確定訴訟費用額如主文第貳
        項。
參、結論：依民事訴訟法第四百三十六條之三十二第一項、第二項、第四百四十四條
    第一項前段、第九十五條、第七十八條、第四百三十六條之十九第一項，裁定如
    主文。
中      華      民      國    九十      年      十一    月    二十七    日
                                    臺灣板橋地方法院民事第二庭
~B審判長法官  陳忠行
~B      法官  林海祥
~B      法官  陳福來
右為正本係照原本作成。
不得抗告。
中      華      民      國    九十      年      十一    月    二十七    日
~B法院書記官  李威賜
訴訟費用計算書：
┌─────────┬───────┬─────┬───────────┐
│項              目│金額〔新臺幣〕│支  出  人│備                  註│
├─────────┼───────┼─────┼───────────┤
│裁判費            │一五三元      │川樂機電股│                      │
│                  │              │份有限公司│                      │
├─────────┼───────┼─────┼───────────┤
│第二審上訴送達郵資│預繳三四０元  │川樂機電股│寄送上訴狀繕本壹件、本│
│                  │〔支郵一０二元│份有限公司│裁定貳件，每件郵資參拾│
│                  │〕            │          │肆元。                │
└─────────┴───────┴─────┴───────────┘


司法院資訊處製作；財團法人民間司法改革基金會備份。
